# 请教陈版，同一控制下处置子公司问题

提问人：阿染与阿柒 时间：2021-09-08 17:37:17
我们一个客户的所有股东均为自然人。客户在做集团内资产重组的时候，将一家账面净资产 3000 多万元的子公司以 1000 万元的价格转让给集团外一家由大部分都是同样自然人股东控制的新设立 6 个月的公司。
请教陈版：1. 这种情况是否可以算同一控制下处置子公司？2. 如果算同一控制，转让价格与账面净资产的差异，集团合并报表层面是应该冲减资本公积还是确认投资损失？

回答人：chenyiwei
处置子公司的会计处理并不考虑是否为同一控制下的处置。在处置价格公允且该交易具有合理商业实质的前提下，处置价款与个别报表层面长期股权投资账面价值或合并报表层面被处置子公司净资产之间的差额仍然是列入投资收益。

提问人：阿染与阿柒 时间：2021-09-13 23:33:07
陈版您好，主要我看到 2014 年财政部发的《关于向控股股东出售子公司股权相关会计处理的征询函》，里面说到同一控制下取得的子公司转让可以冲资本公积，想请教如果子公司是集团公司新设立的，再转让给控股股东，是否适用该项政策？

回答人：chenyiwei
这个征询函后来因为反对意见很大，已经不了了之了，最终未形成正式对外发布的文件。因此不能作为会计处理的依据。